【裁判字號】    94,小上,147
【裁判日期】    950123
【裁判案由】    給付管理費
【裁判全文】
臺灣臺北地方法院民事裁定             94年度小上字第147號
    上  訴  人  福衛企業有限公司
    法定代理人  甲○○
    被上訴人    縱橫天下廠辦大樓管理委員會
    法定代理人  乙○○
上列當事人間請求給付管理費事件，上訴人對於中華民國九十四年十月
六日臺灣臺北地方法院臺北簡易庭94年度北小字第1671號第一審判決提
起上訴，本院裁定如下：
    主  文
上訴駁回。
第二審訴訟費用新臺幣壹仟伍佰元由上訴人負擔。
    理  由
一、按對於小額程序第一審裁判之上訴或抗告，非以其違背法令為理由
    ，不得為之；上訴狀內應記載上訴理由，表明下列各款事項：一原
    判決所違背之法令及其具體內容。二依訴訟資料可認為原判決有違
    背法令之具體事實，民事訴訟法第四百三十六條之二十四第二項、
    第四百三十條之二十五定有明文。是對於小額程序之第一審裁判提
    起上訴時，如上訴論旨並未具體指出原審認定事實有如何違反法令
    情事，更未具體指明其所違反法令之條項或其內容，自不得謂已合
    法表明上訴理由，其上訴難認為合法（最高法院七十年度臺上字第
    七二○號判例意旨參照），而屬上訴不合程式，第二審法院應依同
    法第四百三十六條之三十二第二項準用同法第四百四十四條第一項
    以裁定駁回之（最高法院七十二年度臺聲字第一一三號裁判意旨參
    照）。再按民事訴訟法第四百六十八條規定，判決不適用法規或適
    用不當者，為違背法令。而判決有同法第四百六十九條所列各情形
    之一者，為當然違背法令。是當事人提起上訴，如依民事訴訟法第
    四百六十八條規定，以原審判決有不適用法規或適用法規不當為理
    由時，其上訴狀或理由書應有具體之指摘，並揭示該法條之條項或
    其內容。若係成文法以外之法則，應揭示該法則之旨趣。倘為司法
    院解釋、或最高法院之判例，則應揭示該判解之字號或其內容。如
    依民事訴訟法第四百六十九條所列各款情形為理由時，其上訴狀或
    理由書，應揭示合於該條款之事實。上訴狀或理由書如未依此項方
    法表明，或其所表明者，顯與上開法條規定之情形不相合時，即難
    認為已對原審判決之違背法令有具體之指摘，其上訴自難認為合法
    。
二、本件上訴意旨略以：訴外人昀益建設公司設計不當之過失，其未在
    各用戶之冷卻水管裝設碼表以計算各戶使用度數，作為合理分攤公
    用電費之依據，其所生費用卻要求由上訴人負擔，並將此一不合理
    之計價方式轉交給由其輔導設立之被上訴人執行，顯失公平。本件
    原審採信被上訴人之說詞，認為冷卻水塔為大樓之標準配備，故上
    訴人應分攤電費，然此顯然違背事實，蓋冷卻僅係使水冷式空調系
    統得以運轉之一項附屬配備，住戶有權依其需要使用水冷式以外之
    空調系統，以節省費用，此一自由不應遭剝奪。況各住戶使用時間
    各不相同，經常性使用者其所生費用亦要求不曾使用者負擔，顯非
    公平，此所以被上訴人曾公告關閉冷卻水塔，被上訴人所請求之金
    額，忽略此一細節，原審不察，遽為判決，實則上訴人僅需繳納新
    臺幣二萬二千五百二十四元電費即已足，為此提起本件上訴云云。
三、經查，上訴人之上訴理由，僅為事實上有無之爭執，原審就上訴人
    所爭執事項，已於判決中說明准駁理由及相關法律依據，上訴人對
    原審判決並無具體指出原審有何合於民事訴訟法第四百六十八條或
    四百六十九條所列各款之違背法令事實，更未指明其所違反法令之
    條項或內容及具體指摘原審判決究係違反何種經驗法則或論理法則
    ，實難認上訴人業已合法表明「原判決有違背法令」之上訴理由，
    揆諸前揭說明，自不得謂已合法表明上訴理由；其上訴不合程式，
    顯難認為合法，自應由第二審法院以裁定駁回之。
四、本件訴訟費用額，確定如主文第二項所示金額。
五、據上論結，本件上訴為不合法，依民事訴訟法第四百三十六條之三
    十二、第四百四十四條第一項、第九十五條、第七十八條、第四百
    三十六條之十九第一項，裁定如主文。
中    華    民    國    95    年    1     月    23    日
                        民事第二庭審判長法  官  鄭純惠
                                        法  官  蕭胤瑮
                                        法  官  汪漢卿
以上正本係照原本作成
不得再抗告
中    華    民    國    95    年    1     月    23    日
                                        書記官  許婉如


司法院資訊處製作；財團法人民間司法改革基金會備份。
